【裁判字號】    99,交簡上,142
【裁判日期】    990730
【裁判案由】    過失傷害
【裁判全文】
臺灣桃園地方法院刑事判決           99年度交簡上字第142號
上  訴  人  臺灣桃園地方法院檢察署檢察官
上  訴  人
即  被  告  甲○○
上列上訴人因被告犯傷害案件，不服本院99年3 月26日98年度桃
交簡字第4268號第一審刑事簡易判決（聲請簡易判決處刑書案號
：98年度調偵字第750 號），提起上訴，本院管轄之第二審合議
庭判決如下：
    主  文
上訴均駁回。
    事實及理由
一、本案經本院管轄第二審之合議庭審理結果，認原審以被告甲
    ○○犯刑法第28 4條第1 項前段之過失傷害罪，而適用刑法
    第284 條第1 項前段、第41條第1 項、刑法施行法第1 條之
    1 第1 項、第2項 前段，逕以簡易判決判處被告甲○○有期
    徒刑2 月，如易科罰金，以新臺幣1,000 元折算1 日，經核
    認事用法並無不合，量刑亦稱妥適，應予維持，並引用附件
    聲請簡易判決處刑書所記載之事實、證據及理由外，證據部
    分增列被告自承：伊在本案事故之交岔路口確實有看到告訴
    人騎乘車號GYI-802 號重型機車欲左轉，而伊當時車速約時
    速40-50 公里等語（見簡上卷第38頁）。
二、檢察官循告訴人乙○○之請求，提起上訴意旨略以：被告甲
    ○○犯後態度欠佳，原審僅量處被告甲○○有期徒刑2 月，
    實屬過輕等語。
三、又上訴人甲○○上訴意旨另以：伊是直行車，告訴人是左轉
    車，事故發生之際伊看到告訴人有停一下子，以為告訴人會
    讓伊，所以才踩一點油門，未料告訴人硬是左轉，致伊雖然
    煞車仍閃避不及，伊對於告訴人受傷之結果應無過失，且伊
    有和解意願，惟告訴人始終提不出醫療單據云云。
四、惟查：
  (一)被告固不爭執與告訴人發生本件車禍而致告訴人受有原審判
    決所記載之傷害，復經送臺灣省桃園縣區車輛行車事故鑑定
    委員會鑑定結果認：被告行經無號誌交岔路口，未減速慢行
    且未注意車前狀況為肇事次因，告訴人行經無號誌交岔路口
    ，左轉彎車未讓對向直行車先行為肇事主因，有該委員會如
    事實欄所載之鑑定意見書1 份在原審卷可稽。告訴人就本案
    交通事故之發生，雖亦有過失，然此僅為民事損害賠償責任
    之抗辯事由，尚無法免除被告在道路交通安全法令之規範體
    系內應有之注意義務；且刑事責任係對於反社會行為所加之
    公法上制裁，不若民事責任係專以填補損害為目的，因此並
    無允許過失相抵之例，故鑑定結果仍無卸於被告過失責任之
    成立。
  (二)按量刑之輕重，係事實審法院得依職權自由裁量之事項，茍
    已斟酌刑法第57條各款所列情狀而未逾越法定刑度，不得遽
    指為違法（最高法院72年臺上字第6696號判例參照）。又法
    院自由裁量之界限仍難有機械化之客觀標準，端賴法官於個
    案審判時，依個案事由詳加以審酌，上級審對於下級審有關
    量刑之職權行使，原則上均應予尊重，若無裁量濫用情事，
    即難謂有何不當之處。
  (三)綜上所述，被告甲○○就本件車禍之發生確有過失，原審認
    事用法殊無違誤，並就刑法第57條各款所列事項等一切情狀
    斟酌而量處前述之刑，併諭知易科罰金之折算標準，未逾越
    法律規定之範圍，量刑亦稱妥適，尚難謂有何違法可言。又
    本件經本院定調解期日，因告訴人經合法通知未到，致無從
    調解。是被告及檢察官上訴，指摘原判決不當，為無理由，
    均應予駁回。
據上論斷，應依刑事訴訟法第455 條之1 第1 項、第3 項、第
368 條、第373 條，判決如主文。
本案經檢察官楊凱真到庭執行職務。
中    華    民    國    99    年    7    月    30    日
                  交通法庭審判長法  官  蕭世昌
                                法  官  楊麗文
                                法  官  毛松廷
以上正本證明與原本無異。
不得上訴。
                                書記官  何伊羚
中    華    民    國    99    年    7     月    30    日

司法院資訊處製作；財團法人民間司法改革基金會備份。
